---
title: "Dados Sobre Séries de TV - Checkpoin 1"
author: "Antunes Dantas"
output: html_document
---

Atividade proposta na disciplina Análise de Dados I da Universidade Federal de Campina Grande, este estudo propõe analisar dados de séries de TV obtidos do IMDb, um banco de dados online de filmes e séries.

```{r}
# Instalando os pacotes necessários
install.packages(c("dplyr", "tidyr", "ggplot2", "readr"))
library("ggplot2")
library("dplyr")
library("tidyr")
library("readr")
```


```{r}
# Importando o arquivo com os dados
setwd('/Users/antunesdantas/Documents/Projetos/analise_de_dados1/')
series <- read.csv('series_from_imdb.csv')
```

O banco de dados utilizado contém 31 séries, escolhidas aleatoriamente:

```{r}
# Mostrando as séries disponíveis
unique(series$series_name) %>%
  sort()
```

Dentre essas séries, escolhi quatro para analisar: Friends, How I Met Your Mother, Modern Family e The Simpons. Escolhi essas por terem um formato semelhante: comédia com vinte minutos de duração.

```{r}
# Criando um novo conjunto de dados apenas com as séries em estudo
series_analisadas <- series %>% 
  filter(series_name %in% c("Friends", "Modern Family", "The Simpsons", "How I Met Your Mother"))
```

Como falado anteriormente, o conjunto de dados foi baixado do IMDb. Então, temos disponível as seguintes informações de cada série:

```{r}
names(series_analisadas)
```

Como mostrado acima, temos disponível todos os episódios lançados até a data de publicação desse estudo (20 de Maio de 2017) das séries, também uma média da nota dada pelos usuários do IMDb para cada episódio.

```{r}
grafico_series <- ggplot(series_analisadas, aes(x = series_name, y = UserRating, color = series_name)) +
  geom_point(alpha = 0.1) +
  geom_jitter()

grafico_series
```

```{r}
grafico_series +
  geom_boxplot()
```

