---
title: "Dados Sobre S??ries de TV - Checkpoin 1"
author: "Antunes Dantas"
output: html_document
---

Atividade proposta na disciplina An??lise de Dados I da Universidade Federal de Campina Grande, este estudo prop??e analisar dados de s??ries de TV obtidos do IMDb.

```{r}
# Instalando os pacotes necess??rios
install.packages(c("dplyr", "tidyr", "ggplot2", "readr"))
library("ggplot2")
library("dplyr")
library("tidyr")
library("readr")
```


```{r}
# Importando o arquivo com os dados
setwd('/Users/antunesdantas/Documents/Projetos/analise_de_dados1/')
series <- read.csv('series_from_imdb.csv')
```

O banco de dados utilizado cont??m 31 s??ries, escolhidas aleatoriamente:

```{r}
# Mostrando as s??ries dispon??veis
unique(series$series_name) %>%
  sort()
```

Dentre essas s??ries, escolhi quatro para analisar. Escolhi as quatro s??ries de sitcom dispon??veis: Friends, How I Met Your Mother, Modern Family e The Simpons. Escolhi essas s??ries por terem um formato semelhante: com??dia de vinte minutos de dura????o.

```{r}
# Criando um novo conjunto de dados apenas com as s??ries em estudo
series_analisadas <- series %>% 
  filter(series_name %in% c("Friends", "Modern Family", "The Simpsons", "How I Met Your Mother"))
```



```{r}
grafico_series <- ggplot(series_analisadas, aes(x = series_name, y = UserRating, color = series_name)) +
  geom_point(alpha = 0.1) +
  geom_jitter()

grafico_series
```

```{r}
grafico_series +
  geom_boxplot()
```

