---
title: "Problema 4 - Checkpoint 4"
output: html_notebook
---

```{r}
library(dplyr, warn.conflicts = F)
library(readr)
library(resample)
library(ggplot2)
dados = read_csv("github-users-committing-filetypes.csv")
```

Esta análise continua com os mesmos dados das duas anteriores, porém desta vez vamos utilizar uma técnica chamada teste de hipótese. Teste de hipóteses é um procedimento que permite tomar uma decisão entre duas ou mais hipóteses ou hipótese alternativa, utilizando os dados observados de um determinado experimento.

Hipótese nula é a hipótese assumida como verdadeira para a construção do teste. É a teoria, o efeito ou a alternativa que se está interessado em testar.

Para comparar os resultados obtivos com intervalo de confiança e hipótese nula, vamos refazer duas análises anteriores e comparar o resultado do IC e da Hipótese Nula.

Pergunta 1: Java ou C++ durante a semana?

Essa pergunta pode ajudar a nos mostrar qual dessas duas grandes linguagens OO está mais popular no mercado.

Primeiramento, vamos criar datasets separados para estas duas linguagens.

```{r}
dados$date <- paste(dados$month_day,dados$the_month, dados$the_year, sep = "-")

dados = dados %>%
  mutate(weekday = weekdays(as.Date(date,'%d-%m-%Y')))

dados = dados %>%
  mutate(isFDS = weekday %in% c("domingo", "sábado"))

dados.java.dds = dados %>% filter(file_extension == "java") %>% filter(!isFDS)
dados.cpp.dds = dados %>% filter(file_extension %in% c("cc", "cpp")) %>% filter(!isFDS)
```

Novamente, como nós estamos trabalhando com uma amostra de dados, vamos aplicar o bootstrapping e calcular o intervalo de confiança.

Para Java, temos o seguinte intervalo de confiança:

```{r}
medianas.java.dds = bootstrap(dados.java.dds$users, median,R = 10000)
medianas.java.dds.ci = CI.percentile(medianas.java.dds, probs = c(.025, .975))

data.frame(medianas.java.dds.ci) %>% 
  ggplot(aes(x = "Diferença", ymin = X2.5., ymax = X97.5.)) + 
  geom_errorbar(width = .2) + 
  geom_hline(yintercept = 0)
```

Já para C++:

```{r}
medianas.cpp.dds = bootstrap(dados.cpp.dds$users, median,R = 10000)
medianas.cpp.dds.ci = CI.percentile(medianas.cpp.dds, probs = c(.025, .975))

data.frame(medianas.cpp.dds.ci) %>% 
  ggplot(aes(x = "Diferença", ymin = X2.5., ymax = X97.5.)) + 
  geom_errorbar(width = .2) + 
  geom_hline(yintercept = 0)
```

```{r}
df <- data.frame(rbind(medianas.java.dds.ci,
                       medianas.cpp.dds.ci))

df$medida = row.names(df)

df %>%
  ggplot(aes(x = medida, ymin = X2.5., ymax = X97.5.)) +
  geom_errorbar(width = .2)
```


Comoé possível ver, temos dois intervalos de confiança que não se sobrepõe, onde o de Java é 3533-3666 e C++ é 1787-1826.
A partir disso, podemos afirmar com 95% de confiança que Java é mais popular do que C++ durante a semana, o que mostra a força de Java no mercado.

Já com a Hipótese Nula:

```{r}
dados.p <- dados.extr %>%
  select(c(isEXT, total))
```

