---
title: "Problema 4 - Checkpoint 1"
output: html_notebook
---

```{r, include=FALSE}
library(tidyverse, warn.conflicts = F)
dados = read_csv("github-users-committing-filetypes.csv")
```


O GitHub é uma plataforma online de código-fonte e controle de versão. Nela inúmeros programadores disponibilizam seus projetos de código aberto para que toda a comunidade possa utilizá-los e melhorá-los.

Como deve-se imaginar, esse serviço contém uma grande quantidade de projetos, escrito em diferentes linguagens de programação. Neste trabalho, vamos analisar um pouco o comportamento dos usuários do GitHub. Para isso, foi colhido uma amostra dos dados. Como a quantidade de informação é muito grande, optamos por pegar uma quantidade reduzida para facilitar a análise.

Cada observação no dataset representa o dado de um conjunto de commits em determinado dia do ano. A observação é composta por: Linguagem de Programação (facilmente podemos inferir através da extensão do arquivo), data e número de usuários que deram commit naquela linguagem naquele dia.

As linguagens de programação disponíveis no dataset são:

```{r}
unique(dados$file_extension) %>%
  sort()
```

Como é possível ver, algumas extensões disponíveis no dataset não são de programação. Na nossa análise, levaremos em consideração duas linguagens de programação para responder as seguintes perguntas:
  1 - Para cada uma delas, há uma diferença significativa na sua popularidade durante a semana e durante o fim de semana? Essa diferença é grande?
  2 - Existe uma diferença significativa entre as duas linguagens na sua variação de popularidade nos finais de semana?
  
As linguagens escolhidas são: Java e Python.

```{r}
pyva = dados %>%
  filter(file_extension %in% c("java", "py"))

mutate(pyva,
       date = paste(toString(the_year), toString(the_month), toString(month_day), sep="-"))
```

